臺灣臺南地方法院刑事判決　　　　　　　 94年度訴字第987號
公　訴　人　臺灣臺南地方法院檢察署檢察官
被　　　告　甲○○
上列被告因偽造文書等案件，經檢察官提起公訴（九十四年度發
查偵字第一三六號、九十四年度偵字第八七一九號），被告就犯
罪事實為有罪之陳述，本院裁定進行簡式審判程序，判決如下：
    主  文
甲○○連續意圖為自己不法之所有，而侵占對於業務上所持有之
物，處有期徒刑貳年陸月。偽造之「羅玉梅」及「陳淑貞」之印
章各壹枚、「羅玉梅」印文貳拾壹枚、「溫珮君」印文拾陸枚
、「陳淑娥」印文拾伍枚及「陳淑貞」印文枚均沒收。
    事實及理由
一、本件犯罪事實及證據除於犯罪事實欄一第九行及犯罪事實欄
    二第三行經蒞庭檢察官當庭分別擴張為：「自民國九十二年
    五月起至九十四年三月十七日止」、「偽刻「溫珮君」、「
    羅玉梅」、「陳淑娥」及「陳淑貞」等人之印章」等語；並
    於犯罪事實欄三第九行末補充：「甲○○於犯罪後未被有偵
    查權之公務員或機關發覺前，以刑事自首狀向臺灣臺南地方
    法院檢察署自首坦承犯行，並接受裁判。」等語外，餘均引
    用檢察官起訴書之記載（如附件）。
二、前項犯罪事實，有下列事證足資證明：
  (一)被告之自白及自首狀。
  (二)告訴代理人黃璧鴻及邱俊祥之指訴。
  (三)新都會假期與王牌公寓大廈管理維護有限公司間之契約書、
    被告履歷資料、新都會假期管理委員會九十二年財報紀錄、
    台灣中小企業銀行永大分行大科目別交易彙計查詢單、存款
    交易明細查詢單、九十二年二月至九十三年十一月之月報表
    影本、偽造之存款資料影本六紙、新都會假期公寓大廈管理
    委員會九十四年九月二十三日新字九四第００二號函文。
三、核被告所為，係犯刑法第三百三十六條第二項業務侵占罪、
    第二百十六條、第二百十條、第二百二十條第一項行使偽造
    準私文書及第二百十六條、第二百十五條行使業務登載不實
    罪。公訴人論罪法條雖未論及刑法第二百二十條第一項準文
    書之規定，惟其犯罪事實業已敘及，本院自得審酌。被告委
    請不知情之人偽刻「溫珮君」、「羅玉梅」、「陳淑娥」及
    「陳淑貞」等人之印章，及在前述準私文書上蓋用偽造「溫
    珮君」、「羅玉梅」、「陳淑娥」及「陳淑貞」之印文，係
    屬偽造準私文書之一部；另偽造準私文書及業務上文書後復
    持以行使，偽造之低度行為亦為行使之高度行所吸收，均不
    另論罪（參照最高法院四十四年台上字第八六四號及二十二
    年上字第五六四號判例）。被告利用不知情之刻印人士為偽
    造印章之行為，應成立該罪之間接正犯。又被告先後多次業
    務侵占、行使偽造準私文書及行使業務登載不實之犯行，時
    間緊接，犯罪構成要件相同，顯均係基於概括之犯意反覆為
    之，為連續犯，俱應依刑法第五十六條之規定論以一罪，並
    分別依法加重其刑。至於事實及理由欄一所述經蒞庭檢察官
    當庭擴張之部分，與起訴書所載事實，有裁判上一罪關係，
    已如前述，且業經檢察官當庭擴張，自當認為起訴效力所及
    ，本院依法應予以審究，附此敘明。被告所犯上開三罪間，
    有方法、目的之牽連關係，為牽連犯，應依刑法第五十五條
    之規定從一重之刑法第三百三十六條第二項業務侵占罪處斷
    。被告於犯罪後未被有偵查權之公務員或機關發覺前，以刑
    事自首狀向臺灣臺南地方法院檢察署自首坦承犯行，進而接
    受裁判，有被告刑事自首狀附卷可稽（見發查五七六號卷第
    一至三頁），自應依刑法第六十二條之規定減輕其刑，並依
    法先加後減之。爰審酌被告前無前科，素行尚佳，且犯後坦
    承犯行，態度良好，惟衡其犯罪動機、目的、手段、業務侵
    占金額新台幣二百六十八萬八千一百六十四元，所生損害鉅
    大、迄未賠償告訴人達成和解等一切情狀，量處如主文所示
    之刑，以資懲儆。被告所偽造之「羅玉梅」及「陳淑貞」之
    印章各一枚（附於交查字第四三號卷末證物袋內），及於新
    都會假期管理委員會銀行存摺資料六紙上偽造之「羅玉梅」
    印文二十一枚、「溫珮君」印文三十六枚、「陳淑娥」印文
    三十五枚及「陳淑貞」印文三枚（同上卷第二一至二六頁）
    ，不問屬於被告與否，均併依刑法第二百十九條規定宣告沒
    收。至於被告偽造之「溫珮君」、「陳淑娥」之印章各一枚
    及自九十二年六月起至九十三年五月止之蓋有偽造印文之存
    款資料，皆已丟棄、撕毀，遍尋不著等情，業據被告陳明在
    卷（見本完卷第十九、二十頁），並有新都會假期公寓大廈
    管理委員會九十四年九月二十三日新字九四第００二號函文
    附卷可稽（見本院卷第二三頁），足認上開偽造印章及印文
    均已滅失，爰不併予宣告沒收，併此敘明。
據上論斷，應依刑事訴訟法第二百七十三條之一第一項、第二百
九十九條第一項前段、第三百十條之二、第四百五十四條，刑法
第五十六條、第三百三十六條第二項、第二百十六條、第二百十
條、第二百二十條第一項、第二百十五條、第六十二條、第五十
五條、第二百十九條，罰金罰鍰提高標準條例第一條前段，判決
如主文。
本案經檢察官乙○○到庭執行職務。
中　　華　　民　　國　　94　　年　　9 　　月　　30　　日
　　　　　　　          刑事第六庭  法　官  陳映佐
上正本證明與原本無異。
如不服本判決，應於判決送達後十日內，向本院提出上訴狀。
                                    書記官  鄭吉裕
中　　華　　民　　國　　94　　年　　9 　　月　　30　　日
附錄法條：
刑法第三百三十六條第二項
對於業務上所持有之物，犯前條第一項之罪者，處六月以上五年
以下有期徒刑，得併科三千元以下罰金。
刑法第二百十六條
行使第二百十條至第二百十五條之文書者，依偽造、變造文書或
登載不實事項或使登載不實事項之規定處斷。
刑法第二百十條
偽造、變造私文書，足以生損害於公眾或他人者，處五年以下有
期徒刑。
刑法第二百二十條第一項
在紙上或物品上之文字、符號、圖畫、照像，依習慣或特約，足
以為表示其用意之證明者，關於本章及本章以外各罪，以文書論
。
刑法第二百十五條
從事業務之人，明知為不實之事項，而登載於其業務上作成之文
書，足以生損害於公眾或他人者，處三年以下有期徒刑、拘役或
五百元以下罰金。
